臺灣士林地方法院刑事判決　　　　　　　　　　　　　九十三年度易字第二五九號
　　公　訴　人　臺灣士林地方法院檢察署檢察官
　　被　　　告　甲○○
右列被告因竊盜案件，經檢察官提起公訴（九十三年度偵字第一九六八號）暨移請併
案審理（臺灣臺北地方法院檢察署九十三年度偵字第一０八０二號），本院判決如左
：
    主  文
甲○○共同連續攜帶兇器竊盜，累犯，處有期徒刑壹年。
扣案之黑色手套壹雙、一字型螺絲起子壹支、手電筒壹支、剪刀壹把、六角扳手壹支
及未扣案之螺絲起子壹支，均沒收。
    事  實
一、甲○○前曾於民國（下同）八十九年間，因違反毒品危害防制條例案件，經臺灣
    臺北地方法院於八十九年七月六日以八十九年度簡字第一三八號判處有期徒刑六
    月，如易科罰金以三百元折算一日，並於同年七月二十八日確定，而於九十年十
    一月二十日入臺灣臺北監獄執行，嗣於九十一年五月十二日縮短刑期執行完畢，
    猶不知悔改，竟基於意圖為自己不法所有之概括犯意，先後於如附表所示之時、
    地，或與己○○（另行審結）基於犯意聯絡共同為之，或單獨為之，攜帶其所有
    或己○○所有客觀上對人之身體造成危險足供兇器使用之螺絲起子、剪刀、六角
    扳手等犯罪工具，以如附表所示之犯罪方法，連續竊取如附表所示被害人所有之
    汽車內財物或未得手。嗣先於九十三年二月十六日凌晨四時許，其與己○○二人
    在臺北市○○區○○街八十六巷九弄口，因先前竊取被害人庚○○所有之車牌號
    碼Ｋ三─九五一一號自用小客貨車內財物未得逞，過程中聲音不小，致被害人庚○○察覺有異，乃向警方報案，巡邏員警戊○○等人接獲通報即趕至現場，旋在
    被害人乙○○所有之車牌號碼二Ｇ─五六九八號自用小客貨車內當場查獲甲○○
    、己○○二人，並從停於附近之車牌號碼ＡＵ─八八三０號車輛下方起出如附表
    編號三所示竊得之贓物，又扣得己○○所有之黑色手套一雙、一字型螺絲起子一
    支、手電筒一支、剪刀一把及六角扳手一支等犯罪工具；又於九十三年六月十二
    日晚上九時十分許，在臺北市○○區○○街三七七號前，甲○○持螺絲起子一支
    著手竊取如附表編號四所示之車內財物時，適為在附近停車之鄧明昌發現，並上
    前制止，甲○○於混亂中趁隙逃逸，其不知情之友人周文江（所涉竊盜罪嫌業經
    臺灣臺北地方法院檢察署檢察官不起訴處分確定）則留在現場，旋為警方帶回訊
    問，始偵悉上情。
二、案經臺北市政府警察局南港分局報請臺灣士林地方法院檢察署檢察官偵查起訴暨
    移請併案審理。
    理  由
一、右揭事實，迭據被告甲○○於警訊時及偵審中均坦承不諱（詳見臺灣士林地方法
    院檢察署九十三年度偵字第一九六八號卷第十三頁至第十四頁九十三年二月十六
    日警訊筆錄、第九十頁九十三年二月十六日偵查筆錄、臺灣臺北地方法院檢察署
    九十三年度偵字第一０八０二號卷第四十九頁九十三年七月十二日偵查筆錄、本
    院九十三年九月八日審判筆錄第二頁至第八頁），核與共犯即同案被告己○○於
    警、偵訊時供述之情節相符（詳見臺灣士林地方法院檢察署九十三年度偵字第一
    九六八號卷第七頁至第八頁九十三年二月十六日警訊筆錄、第八十八頁至第八十
    九頁九十三年二月十六日偵查筆錄），並經被害人庚○○、乙○○、丙○○、丁○○及證人戊○○、鄧明昌分別於警訊及偵審時指述明確，復有被害人乙○○及
    丙○○所立之失竊報告、贓物認領保管收據各一紙、現場勘查照片二十六張、車
    輛毀損狀況相片影本四張等附卷可稽，亦有犯黑色手套一雙、手電筒一支及客觀
    上具危險性足供兇器使用之一字型螺絲起子一支、剪刀一把、六角扳手一支等行
    竊工具扣案可資佐證，足徵被告甲○○之自白與事實相符，可以採信。至被告甲○○於本院準備程序時矢口否認在現場把風，且共犯己○○亦附和其詞，供稱甲○○當時並沒有跟著我，他去哪裡我不知道云云，與渠等原於警、偵訊所述不符
    ，應係臨訟卸責及迴護之詞，均不足採信。綜上，本件事證已明，被告甲○○連
    續攜帶兇器竊盜之犯行堪以認定，應予依法論科。
二、按刑法第三百二十一條第一項第三款之攜帶兇器竊盜罪，其所稱「兇器」，其種
    類並無限制，凡客觀上足對人之生命、身體、安全構成威脅，具有危險性之兇器
    均屬之，且祇須行竊時攜帶此種具有危險性之兇器為已足，並不以攜帶之初有行
    兇之意圖為必要，最高法院七十九年台上字第五二五三號判例可資參照，查被告
    甲○○、己○○於如附表編號一至三所攜帶之一字型螺絲起子一支、剪刀一把、
    六角扳手一支及被告甲○○於如附表編號四所持之螺絲起子一支等工具，均為金
    屬材質之五金工具，質地堅硬，被告甲○○持以行竊，客觀上足以對人之生命、
    身體產生相當之危害，性質上屬兇器無疑，從而核被告甲○○於如附表編號一、
    四所示之犯行，核係犯刑法第三百二十一條第二項、第一項第三款之攜帶兇器竊
    盜未遂罪及刑法第三百五十四條之毀損罪，於如附表編號二所示之犯行，係犯刑
    法第三百二十一條第一項第三款之攜帶兇器竊盜罪，於如附表編號三所示之犯行
    ，則係犯刑法第三百二十一條第一項第三款之攜帶兇器竊盜罪及刑法第三百五十
    四條之毀損罪。被告甲○○、己○○間就如附表編號一至三所示之三次竊盜犯行
    ，具有犯意之聯絡及行為之分擔，應依刑法第二十八條之規定，論以共同正犯。
    另被告甲○○於如附表編號一至四所示之四次竊盜犯行，時間緊接，手段雷同，
    所犯又為基本構成要件相同之罪，顯係基於概括之犯意反覆為之，為連續犯，應
    依刑法第五十六條之規定，論以較重之攜帶兇器竊盜既遂一罪，並加重其刑。又
    檢察官雖僅就被告甲○○所犯如附表編號一至三所示之竊盜犯行起訴，惟就如附
    表編號四所示之犯行部分，因與已起訴之部分，具有連續犯之裁判上一罪關係，
    為起訴效力所及，本院自應併予審理，一併敘明。再被告甲○○就如附表編號一
    、三、四所犯二罪間，有方法結果之牽連關係，為牽連犯，應從一重之攜帶兇器
    竊盜罪處斷。末查被告甲○○前曾有如事實欄所示之有期徒刑執行完畢之情形，
    此據被告甲○○供明在卷，並有臺灣高等法院被告全國前案紀錄表存卷可按，其
    於前案有期徒刑執行完畢後五年之內再犯本件有期徒刑以上之罪，為累犯，應依
    刑法第四十七條規定，加重其刑，並遞加重之。爰審酌被告甲○○有犯罪前科，
    此有全國刑案資料查註表可參，素行不良，及其犯罪之動機、目的、手段、所擔
    任之角色、所生之危害、犯後態度尚可等一切情狀，量處如主文所示之刑，以資
    懲儆。
四、至扣案之黑色手套一雙、一字型螺絲起子一支、剪刀一把及六角扳手一支等工具
    ，為共犯己○○所有，並持以犯如附表編號一至三所示之竊盜犯行，已經被告甲○○供明在卷，另如附表編號四所示部分，被告甲○○係持螺絲起子一支為行竊
    工具，業據被告甲○○供承明確，雖未扣案，惟不能證明業已滅失，連同前述扣
    案物品，均依刑法第三十八條第一項第二款之規定併予宣告沒收。
五、至同案被告己○○俟到案後，始另行審結，附予說明。
據上論斷，應依刑事訴訟法第二百九十九條第一項前段，刑法二十八條、第五十六條
、第三百二十一條第一項第三款、第三百五十四條、第五十五條、第四十七條、第三
十八條第一項第二款，罰金罰鍰提高標準條例第一條前段，判決如主文。
本案經檢察官王巧玲到庭執行職務。
中　　　華　　　民　　　國　　九十三　　年　　　九　　　月　　二十二　　日
                              　　　臺灣士林地方法院刑事第三庭
                                  　　　審判長法  官  雷  雯  華
                                        　　　法  官  王  俊  雄
　　                                   　　　 法　官  李  育  仁
右正本證明與原本無異。
如不服本判決，應於判決送達後十日內，向本院提出上訴狀。
                                              書記官  陳  玉  瓊
中　　　華　　　民　　　國　　九十三　　年　　　九　　　月　　二十九　　日
附錄本判決論罪科刑依據之法條：
中華民國刑法第三百二十一條：
　犯竊盜罪而有左列情形之一者，處六月以上、五年以下有期徒刑：
　一  於夜間侵入住宅或有人居住之建築物、船艦或隱匿其內而犯之者。
　二  毀越門扇、牆垣或其他安全設備而犯之者。
　三  攜帶兇器而犯之者。
　四  結夥三人以上而犯之者。
　五  乘火災、水災或其他災害之際而犯之者。
　六  在車站或埠頭而犯之者。
　前項之未遂犯罰之。
中華民國刑法第三百五十四條：
　毀棄、損壞前二條以外之他人之物或致令不堪用，足以生損害於公眾或他人者，處
  二年以下有期徒刑、拘役或五百元以下罰金。
附表
┌─┬────┬────┬───┬───────┬─────┬─────┐
│編│犯罪時間│犯罪地點│被害人│犯罪方法      │犯罪所得  │所犯法條  │
│號│        │        │      │              │          │          │
├─┼────┼────┼───┼───────┼─────┼─────┤
│一│九十三年│臺北市南│庚○○│由甲○○在旁把│未遂。    │刑法第三百│
│  │二月十六│港區南港│      │風，推由己○○│          │二十一條第│
│  │日凌晨二│路二段八│      │戴黑色手套，並│          │二項、同條│
│  │時許    │十六巷八│      │持手電筒一支與│          │第一項第三│
│  │        │弄口    │      │所攜帶之客觀上│          │款攜帶兇器│
│  │        │        │      │可為兇器使用之│          │竊盜未遂罪│
│  │        │        │      │剪刀等工具，先│          │、同法第三│
│  │        │        │      │損壞庚○○所有│          │百五十四條│
│  │        │        │      │停放於該處之車│          │毀損罪。  │
│  │        │        │      │牌號碼Ｋ３─９│          │          │
│  │        │        │      │５１１號自用小│          │          │
│  │        │        │      │客貨車左前車門│          │          │
│  │        │        │      │鎖，而著手竊取│          │          │
│  │        │        │      │車內財物，惟因│          │          │
│  │        │        │      │無法開啟車門始│          │          │
│  │        │        │      │未得逞。      │          │          │
│  │        │        │      │              │          │          │
├─┼────┼────┼───┼───────┼─────┼─────┤
│二│九十三年│臺北市南│乙○○│由甲○○在旁把│車牌號碼２│刑法第三百│
│  │二月十六│港區東明│      │風，推由己○○│Ｇ─５６９│二十一條第│
│  │日凌晨二│街八十六│      │戴黑色手套，並│８號自用小│一項第三款│
│  │時三十分│巷九弄口│      │持手電筒一支與│客貨車行車│攜帶兇器竊│
│  │許      │        │      │所攜帶之客觀上│執照一張、│盜罪。    │
│  │        │        │      │可為兇器使用之│發票一張。│          │
│  │        │        │      │剪刀等工具，損│          │          │
│  │        │        │      │壞李玟魁所有交│          │          │
│  │        │        │      │由乙○○管理使│          │          │
│  │        │        │      │用停放於該處之│          │          │
│  │        │        │      │車牌號碼２Ｇ─│          │          │
│  │        │        │      │５６９８號自用│          │          │
│  │        │        │      │小客貨車車門鎖│          │          │
│  │        │        │      │（毀損部分未據│          │          │
│  │        │        │      │告訴）後，一同│          │          │
│  │        │        │      │進入車內，再推│          │          │
│  │        │        │      │由己○○竊得該│          │          │
│  │        │        │      │車內之財物。  │          │          │
│  │        │        │      │              │          │          │
├─┼────┼────┼───┼───────┼─────┼─────┤
│三│九十三年│臺北市南│丙○○│由甲○○在旁把│國際牌汽車│刑法第三百│
│  │二月十六│港區興南│      │風，推由己○○│音響一組（│二十一條第│
│  │日凌晨三│街六十四│      │戴黑色手套，並│型號：ＣＱ│一項第三款│
│  │時許    │巷二十六│      │持手電筒一支與│─ＡＶ３０│攜帶兇器竊│
│  │        │弄八號對│      │所攜帶之客觀上│０ＤＴ、新│盜罪、同法│
│  │        │面車庫  │      │可為兇器使用之│臺幣五十一│第三百五十│
│  │        │        │      │螺絲起子、扳手│元與水電包│四條毀損罪│
│  │        │        │      │與剪刀等工具，│一個（內有│。        │
│  │        │        │      │損壞丙○○所有│三用電表一│          │
│  │        │        │      │停放於該處之車│組、測速器│          │
│  │        │        │      │牌號碼ＤＨ─７│一組、車用│          │
│  │        │        │      │９５５號自用小│喇叭二個、│          │
│  │        │        │      │客車防盜器及左│十字起子九│          │
│  │        │        │      │後車窗玻璃後，│支、一字起│          │
│  │        │        │      │竊得車內之財物│子四支、鯉│          │
│  │        │        │      │。            │魚鉗三支、│          │
│  │        │        │      │              │活動扳手一│          │
│  │        │        │      │              │支、尖嘴鉗│          │
│  │        │        │      │              │一支等物）│          │
│  │        │        │      │              │。        │          │
├─┼────┼────┼───┼───────┼─────┼─────┤
│四│九十三年│臺北市信│丁○○│甲○○持所攜帶│未遂。    │刑法第三百│
│  │六月十二│義區吳興│      │之客觀上可為兇│          │二十一條第│
│  │日晚上九│街三七七│      │器使用之螺絲起│          │二項、同條│
│  │時十分許│號前    │      │子，先損壞王凱│          │第一項第三│
│  │        │        │      │君所有交由許尚│          │款攜帶兇器│
│  │        │        │      │評管理使用停放│          │竊盜未遂罪│
│  │        │        │      │於該處之車牌號│          │、同法第三│
│  │        │        │      │碼７Ｅ─２３８│          │百五十四條│
│  │        │        │      │１號自用小客車│          │毀損罪。  │
│  │        │        │      │右後車窗玻璃後│          │          │
│  │        │        │      │，進入車內著手│          │          │
│  │        │        │      │竊取財物，惟因│          │          │
│  │        │        │      │遭路人鄧明昌發│          │          │
│  │        │        │      │現，乃迅速逃離│          │          │
│  │        │        │      │該車而未得逞。│          │          │
│  │        │        │      │              │          │          │
└─┴────┴────┴───┴───────┴─────┴─────┘
